【裁判字號】    98,上訴,1571
【裁判日期】    981117
【裁判案由】    違反毒品危害防制條例
【裁判全文】
臺灣高等法院高雄分院刑事判決        98年度上訴字第1571號
上  訴  人
即  被  告  甲○○
上列上訴人因違反毒品危害防制條例案件，不服臺灣高雄地方法
院98年度審訴字第3407號中華民國98年10月13日第一審判決（起
訴案號：臺灣高雄地方法院檢察署98年度毒偵字第4001號），提
起上訴，本院判決如下：
     主  文
上訴駁回。
     理  由
一、按上訴書狀應敘述具體理由；所謂具體理由，必係依據卷內
    既有訴訟資料或提出新事證，指摘或表明第一審判決有何採
    證認事、用法或量刑等足以影響判決本旨之不當或違法，而
    構成應予撤銷之具體事由，始克當之。若僅泛言原判決認定
    事實錯誤、違背法令、量刑失之過重或輕縱，而未依上開意
    旨指出具體事由；或形式上雖已指出具體事由，然該事由縱
    使屬實，亦不足以認為原判決有何不當或違法者，皆難謂係
    具體理由。又第二審法院認為上訴書狀未敘述理由或上訴有
    刑事訴訟法第362 條前段之情形者，應以判決駁回之，同法
    第361 條第2 項、第367 條前段定有明文。是上訴書狀全未
    敘述理由者，應先命補正；已敘述理由但不具體者，毋庸命
    補正，應由第二審法院以判決逕予駁回上訴，未依法駁回者
    ，有受理訴訟不當之違法。最高法院24年度總會決議第93號
    提案(四)、97年台上字第892 號、97年台上字第3889號判決參
    照。
二、本件被告甲○○經原審認其違犯毒品危害防制條例第10條第
    1 項之施用第一級毒品罪，並審酌被告前經觀察勒戒執行完
    畢，且現於假釋付保護管束期間，猶不思戒除毒癮，顯見並
    無堅定戒癮之意志，惟念以其施用毒品行為尚未危害他人及
    犯後終能坦承犯行，態度尚稱良好等一切情狀，量處有期徒
    刑8 月，已詳敘所憑之證據與認定之理由。且按量刑輕重，
    係屬事實審法院得依職權自由裁量之事項，苟已斟酌刑法第
    57條各款所列情狀，而未逾越法律所規定之法定刑度範圍，
    或濫用其權限，即不得任意指摘為違法，業經最高法院著有
    72年台上字第6696號、75年台上字第7033號判例足資參照。
三、經查，被告上訴意旨略以：被告就本案犯罪事實已坦承不諱
    ，且深知毒品戕害身體健康、已深感後悔決心戒毒，並接受
    美沙冬替代療法，自此洗心革面重新做人，覓得人力派遣公
    司工作，以維持家計，然原審未審酌及此，仍科處有期徒刑
    8 月，量刑顯然過重，請將原判決撤銷，對被告從輕發落等
    語，有刑事上訴狀1 紙在卷可稽（見本院卷第3-5 頁）。惟
    原審所為之量刑已審酌刑法第57條各款規定等一切情狀，且
    為其得依職權自由裁量之事項，復未逾越法律規定之法定刑
    度，則揆諸前揭說明，自不得任意指摘原判決量刑違法失當
    。是原審所為上開論敘，經核並無違背經驗法則或論理法則
    ，量刑亦屬允當。被告所提之上訴理由，並未依據卷內既有
    訴訟資料或提出新事實、新證據指出原判決之量刑有何不當
    或違法而為足以影響判決本旨，而構成應予撤銷之具體指摘
    事由，是其上訴泛稱原審量刑失入，請求撤銷原判決，顯屬
    未敘述具體理由。按之上開規定，上訴人之上訴要屬違背法
    律上之程式，自應由本院依同法第367 條前段、第372 條規
    定，不經言詞辯論逕行判決如主文。
中    華    民    國    98    年    11    月    17    日
                    刑事第三庭  審判長法  官  莊崑山
                                      法  官  張意聰
                                      法  官  莊松泉
以上正本證明與原本無異。
如不服本判決應於收受本判決後10日內向本院提出上訴書狀，其
未敘述上訴理由者，並得於提起上訴後10日內向本院補提理由書
狀（均須按他造當事人之人數附繕本）「切勿逕送上級法院」。
中    華    民    國    98    年    11    月    17    日
                                      書記官  葉淑華


司法院資訊處製作；財團法人民間司法改革基金會備份。
